臺灣橋頭地方法院民事裁定
111年度消債職聲免字第15號
聲請人即債　洪采姍即洪淑媛
務人　　　　　　　　000000000000000000000000000000000000
00000000000000000000000000000000000000000000000000000000
0000000000000000000000000000000000000000000000000000000
00000000000000000000000000000000000000000000000000
代  理  人  林怡君律師(法律扶助律師)　　　
上列聲請人即債務人因消費者債務清理事件聲請免責，本院裁定
如下：
    主  文
聲請人即債務人洪采姍即洪淑媛應予免責。
    理  由
一、按法院為終止或終結清算程序之裁定確定後，除別有規定外
    ，應以裁定免除債務人之債務；又法院裁定開始清算程序後
    ，債務人有薪資、執行業務所得或其他固定收入，扣除自己
    及依法應受其扶養者所必要生活費用之數額後仍有餘額，而
    普通債權人之分配總額低於債務人聲請清算前2 年間，可處
    分所得扣除自己及依法應受其扶養者所必要生活費用之數額
    者，法院應為不免責之裁定，但債務人證明經普通債權人全
    體同意者，不在此限；而債務人有下列各款情形之一者，法
    院應為不免責之裁定，但債務人證明經普通債權人全體同意
    者，不在此限：一、於七年內曾依破產法或本條例規定受免
    責。二、故意隱匿、毀損應屬清算財團之財產，或為其他不
    利於債權人之處分，致債權人受有損害。三、捏造債務或承
    認不真實之債務。四、聲請清算前二年內，因消費奢侈商品
    或服務、賭博或其他投機行為，所負債務之總額逾聲請清算
    時無擔保及無優先權債務之半數，而生開始清算之原因。五
    、於清算聲請前一年內，已有清算之原因，而隱瞞其事實，
    使他人與之為交易致生損害。六、明知已有清算原因之事實
    ，非基於本人之義務，而以特別利於債權人中之一人或數人
    為目的，提供擔保或消滅債務。七、隱匿、毀棄、偽造或變
    造帳簿或其他會計文件之全部或一部，致其財產之狀況不真
    確。八、故意於財產及收入狀況說明書為不實之記載，或有
    其他故意違反本條例所定義務之行為，致債權人受有損害，
    或重大延滯程序，消費者債務清理條例(下稱消債條例)第13
    2條、第133條、第134條分別定有明文。
二、本件聲請人前向金融機構辦理信用卡契約等，致積欠無擔保
    債務共計新臺幣（下同）1,654,255元（見本院民國110年7
    月1日橋院嬌110年度司執消債清恒字第47號債權表），因無
    法清償債務，於109年11月2日向臺灣高雄地方法院聲請前置
    調解，嗣調解不成立而聲請清算，經移送本院辦理後，本院
    以110年度消債清字第3號裁定聲請人自110年5月13日16時起
    開始清算程序，復經本院司法事務官就聲請人財產進行清算
    結果，普通債權人未獲分配，再經本院司法事務官以110年
    度司執消債清字第47號裁定清算程序終止確定等情，此經本
    院依職權調閱上開案件卷宗查明無訛，應堪信屬實。
三、經查： 
(一)聲請人自陳目前無業，每月仰賴配偶給予家用及生活費用6,
    000元。其107年至109年均無申報所得，名下無財產，勞工
    保險現投保於職業工會，且未領取社會補助等情，有財產及
    收入狀況說明書、勞工保險被保險人投保資料表、全國財產
    稅總歸戶財產查詢清單、綜合所得稅各類所得資料清單、稅
    務電子閘門財產所得調件明細表、高雄市政府社會局社會福
    利平台查詢資料等件附卷可證。則查無聲請人有其他收入來
    源，佐以聲請人並無申報所得紀錄及勞工保險現投保於職業
    工會，則以聲請人自陳每月倚賴配偶給與之家用及生活費6,
    000元計算其開始清算後之每月固定收入，應能反映真實收
    入狀況。
(二)按債務人必要生活費用，以最近一年衛生福利部或直轄市政
    府所公告當地區每人每月最低生活費一點二倍定之，消債條
    例第64條之2第1項定有明文。而聲請人個人日常生活必要費
    用部分，審酌聲請人負債之現況，基於社會經濟活動之互賴
    及誠信，該日常生活所需費用，自應節制開支，不得有超越
    一般人最低生活標準之享受，否則反失衡平，本院依前開規
    定，並參酌110年度高雄市最低生活費標準13,341元之1.2倍
    為16,009元，則聲請人每月最低生活費除有特殊情形並有證
    據證明者外，自宜以此為度，始得認係必要支出，聲請人自
    陳每月個人生活及家用必要支出共為6,000元(見本院111年4
    月12日調查筆錄)，顯低於上開核算標準，應屬可採。從而
    ，本院裁定開始清算程序後，聲請人每月固定收入6,000元
    扣除自己必要生活費用之數額6,000元後，並無餘額，與消
    債條例第133條規定應不免責之要件不符，是本件並無消債
    條例第133條本文所定應不免責之情形。
四、綜上所述，聲請人既無消費者債務清理條例第133條本文所
    定不應免責之事由存在，復查無消費者債務清理條例第134
    條應不免責之行為，揆諸首揭規定，本件應予聲請人免責，
     爰裁定如主文。
中　　華　　民　　國　 111　　年　　4 　　月　　22　　日
              　　        民事庭　法　官　薛博仁
以上正本係照原本作成。
如不服本裁定，應於裁定送達後10日內，以書狀向本院提出抗告
，並繳納抗告費新臺幣1千元。
中　　華　　民　　國　 111　　年　　4 　　月　　26　　日
                    　　　      　書記官　郭南宏